臺灣高等法院刑事裁定
110年度聲字第85號
聲  請  人  臺灣高等檢察署檢察官
受  刑  人  蔡俊良



上列聲請人因受刑人數罪併罰有二裁判以上，聲請定其應執行之
刑（聲請案號：臺灣高等檢察署110年度執聲字第7號），本院裁
定如下：
    主  文
蔡俊良犯如附表所示各罪所處之刑，應執行有期徒刑貳拾年。
    理  由
一、聲請意旨略以：受刑人蔡俊良（下稱受刑人）因違反毒品危
    害防制條例等數罪，先後經判決確定如附表，應依刑法第50
    條第1項第1款、第2項、第53條、第51條第5款規定，定其應
    執行之刑。爰依刑事訴訟法第477條第1項聲請裁定等語。
二、按數罪併罰，有二裁判以上者，依刑法第51條之規定，定其
    應執行之刑；而數罪併罰，宣告多數有期徒刑者，於各刑中
    之最長期以上，各刑合併之刑期以下，定其刑期，但不得逾
    30年，刑法第53條、第51條第5款分別定有明文。次按數罪
    併罰中之一罪，依刑法規定得易科罰金者，若因與不得易科
    之他罪併合處罰結果而不得易科罰金時，原可易科部分所處
    之刑，自亦無庸為易科折算標準之記載（司法院釋字第144
    、679號解釋意旨參照）。而法律上屬於自由裁量事項，尚
    非概無法律性之拘束，在法律上有其外部界限及內部界限，
    前者法律之具體規定，使法院得以具體選擇為適當裁判，此
    為自由裁量之外部界限；後者法院為自由裁量時，應考量法
    律之目的，法律秩序之理念所在，此為自由裁量之內部界限
    。法院為裁判時，二者均不得有所踰越。在數罪併罰而有二
    裁判以上，應定其應執行刑之案件，法院所為刑之酌定，固
    屬自由裁量事項，然對於法律之內、外部界限，仍均應受其
    拘束（最高法院91年度台非字第32號、92年度台非字第187
    號判決意旨參照）。
三、經查：本件受刑人所犯如附表各編號所示之罪，分別經臺灣
    臺北地方法院、臺灣士林地方法院及本院先後判處如附表所
    示之刑，並均分別確定在案（案號詳如附表各編號所示），
    又附表編號2至28所示之罪，其犯罪時間均係在附表編號1所
    示裁判確定日（民國106年8月2日）前所犯，而本件聲請定
    應執行刑之犯罪事實最後判決法院為本院等情，有各該裁定
    、判決書及本院被告前案紀錄表附卷（本院卷第25至138、1
    63至183、205至220頁）可稽，而如附表編號4、10、11所示
    之罪，所處之刑均為得易科罰金之罪，合於刑法第50條第1
    項第1款之情形，依刑法第50條第2項規定，須經受刑人請求
    檢察官聲請定其應執行刑，今受刑人已依法提出聲請，有受
    刑人所親簽之是否聲請定應執行刑調查表在卷（本院卷第7
    頁）佐證。茲檢察官聲請定其應執行之刑，本院審核認其聲
    請為正當，爰斟酌受刑人所犯如附表各編號所示等罪之刑期
    總合及內部界限（附表編號1至9曾定應執行刑為有期徒刑7
    年4月、編號10至11曾定應執行刑為有期徒刑7月、編號12至
    14曾定應執行刑為有期徒刑1年2月、編號15至28曾定應執行
    刑為有期徒刑11年2月，內部界限總和為有期徒刑20年3月）
    、外部界限之範圍、犯罪情節大部分均為施用第一級毒品、
    第二級毒品、轉讓禁藥及販賣第二級毒品等罪等情，綜觀受
    刑人之犯罪類型、行為態樣、動機尚屬相類，責任非難重複
    之程度較高，犯罪時點亦尚屬連續且接近，如附表所示之施
    用第一級、第二級毒品罪均為戕害自身身心之情狀而與附表
    編號3之逾越安全設備竊盜罪較無關連，暨其所犯之罪所反
    映出之人格特性、權衡審酌行為人之責任與整體刑法目的及
    相關刑事政策，於各刑中之最長期有期徒刑3年8月以上，各
    刑合併之刑期以下，定其應執行之刑如主文所示，並依前揭
    司法院釋字第144、679號解釋之意旨，無庸為易科罰金折算
    標準，附此敘明。
據上論斷，應依刑事訴訟法第477條第1項，刑法第53條、第50條
第2項、第51條第5款，裁定如主文。
中　　華　　民　　國　　110 　年　　1 　　月　　22　　日
                  刑事第十九庭  審判長法　官  曾淑華
                                      法　官  王美玲
                                      法　官  許文章
以上正本證明與原本無異。
如不服本裁定，應於收受送達後五日內向本院提出抗告狀。
                                      書記官  陳盈芝
中　　華　　民　　國　　110 　年　　1 　　月　　22　　日

附表：受刑人蔡俊良定應執行刑案件一覽表
編號  1 2 3 罪名  毒品危害防制條例 毒品危害防制條例 竊盜 宣告刑  有期徒刑10月 有期徒刑1年4月 有期徒刑1年2月 犯罪日期  105年8月21日21時許 105年12月8日下午5、6時許 106年1月23日凌晨1時許 偵查(自訴)機關年度案號  士林地檢105年度毒偵字第2146號 士林地檢106年度毒偵字第40號 基隆地檢106年度偵字第755號等 最後事實審 法院 臺灣高院 士林地院 臺灣高院  案號 106年度上易字第303號 106年度審訴字第154號 106年度上易字第1556號  判決日期 106/08/02 106/05/19 106/08/31 確定判決 法院 臺灣高院 士林地院 臺灣高院  案號 106年度上易字第303號 106年度審訴字第154號 106年度上易字第1556號  判決確定日期 106/08/02 106/08/29 106/08/31 是否為得易科罰金之案件  否 否 否 備註  士林地檢106年度執字第4599號（基隆地檢107年度執助字第399號） 士林地檢106年度執字第5089號（基隆地檢107年度執助字第398號） 基隆地檢106年度執字第3528號（曾羈押15日）   編號1至9經臺灣士林地方法院109年度聲字第930號裁定，定應執行有期徒刑7年4月   

編號  4 5 6 罪名  毒品危害防制條例 毒品危害防制條例 毒品危害防制條例 宣告刑  有期徒刑6月 有期徒刑8月 有期徒刑10月 犯罪日期  105年11月18日下午5時許 106年5月8日21時許 106年4月30日20時許 偵查(自訴)機關年度案號  士林地檢105年度毒偵字第2970號 臺北地檢106年度毒偵字第2049號 士林地檢106年度毒偵字第1157號 最後事實審 法院 臺灣高院 臺北地院 士林地院  案號 106年度上易字1690號 106年度審易字第1951號 106年度審易字第1947號  判決日期 106/10/26 106/09/28 106/10/03 確定判決 法院 臺灣高院 臺北地院 士林地院  案號 106年度上易字第1690號 106年度審易字第1951號 106年度審易字第1947號  判決確定日期 106/10/26 106/10/27 106/11/09 是否為得易科罰金之案件  是 否 否 備註  士林地檢107年度執字第354號（基隆地檢107年度執助字第269號） 臺北地檢106年度執字第8393號（基隆地檢107年度執助字第270號） 士林地檢106年度執字第6466號（基隆地檢107年度執助字第397號）   編號1至9經臺灣士林地方法院109年度聲字第930號裁定，定應執行有期徒刑7年4月   

編號  7 8 9 罪名  毒品危害防制條例 毒品危害防制條例 毒品危害防制條例 宣告刑  有期徒刑10月 有期徒刑1年4月 有期徒刑8月 犯罪日期  106年2月16日晚上某時許 106年3月16日晚上6時許 106年6月8日21時許 偵查(自訴)機關年度案號  士林地檢106年度毒偵字第800號等 士林地檢106年度毒偵字第800號等  士林地檢106年度毒偵字第1505號 最後事實審 法院 士林地院 士林地院 士林地院  案號 106年度審訴字第498號 106年度審訴字第498號 107年度審易緝字第23號  判決日期 106/11/03 106/11/03 107/06/27 確定判決 法院 士林地院 士林地院 臺灣高院  案號 106年度審訴字第498號 106年度審訴字第498號 107年度上易字第1744號  判決確定日期 106/12/04 106/12/04 107/09/13 是否為得易科罰金之案件  否 否 否 備註  士林地檢107年度執字第184號（基隆地檢107年度執助字第289號）  士林地檢107年度執字第6091號（基隆地檢107年度執助字第654號）   編號7至8曾定應執行刑為有期徒刑2年     編號1至9經臺灣士林地方法院109年度聲字第930號裁定，定應執行有期徒刑7年4月   





編號  10 11 12 罪名  毒品危害防制條例 毒品危害防制條例 藥事法 宣告刑  有期徒刑3月 有期徒刑6月 有期徒刑6月 犯罪日期  105年10月至12月間某日至106年1月12日前某日 105年6月間某日至106年1月12日 105年11月4日23時58分許 偵查(自訴)機關年度案號  士林地檢106年度毒偵字第1565號等 士林地檢106年度毒偵字第1565號等 士林地檢106年度毒偵字第1565號等 最後事實審 法院 臺灣高院 臺灣高院 臺灣高院  案號 108年度上訴字第1648號 108年度上訴字第1648號 108年度上訴字第1648號  判決日期 108/08/13 108/08/13 108/08/13 確定判決 法院 臺灣高院 臺灣高院 最高法院  案號 108年度上訴字第1648號 108年度上訴字第1648號 109年度台上字第3617號  判決確定日期 108/08/13 108/08/13 109/07/29 是否為得易科罰金之案件  是 是 否 備註  士林地檢109年度執字第4024號  士林地檢109年度執字第4025號   編號10至11應執行有期徒刑7月  編號12至14應執行有期徒刑1年2月 








編號  13 14 15 罪名  藥事法 藥事法 毒品危害防制條例 宣告刑  有期徒刑6月 有期徒刑6月 有期徒刑2年4月 犯罪日期  105年11月14日1時22分許 106年1月5日14時57分許 105年12日26日6時5分許 偵查(自訴)機關年度案號  士林地檢106年度毒偵字第1565號等 士林地檢106年度毒偵字第1565號等 士林地檢106年度毒偵字第1565號等 最後事實審 法院 臺灣高院 臺灣高院 臺灣高院  案號 108年度上訴字第1648號 108年度上訴字第1648號 108年度上訴字第1648號  判決日期 108/08/13 108/08/13 108/08/13 確定判決 法院 最高法院 最高法院 最高法院  案號 109年度台上字第3617號 109年度台上字第3617號 109年度台上字第3617號  判決確定日期 109/07/29 109/07/29 109/07/29 是否為得易科罰金之案件  否 否 否 備註  士林地檢109年度執字第4025號  士林地檢109年度執字第4023號   編號12至14應執行有期徒刑1年2月  編號15至28應執行有期徒刑11年2月 








編號  16 17 18 罪名  毒品危害防制條例 毒品危害防制條例 毒品危害防制條例 宣告刑  有期徒刑2年 有期徒刑2年 有期徒刑2年 犯罪日期  105年12月21日1時45分許 105年11月5日19時22分許 105年11月20日12時41分許 偵查(自訴)機關年度案號  士林地檢106年度毒偵字第1565號等 士林地檢106年度毒偵字第1565號等 士林地檢106年度毒偵字第1565號等 最後事實審 法院 臺灣高院 臺灣高院 臺灣高院  案號 108年度上訴字第1648號 108年度上訴字第1648號 108年度上訴字第1648號  判決日期 108/08/13 108/08/13 108/08/13 確定判決 法院 最高法院 最高法院 最高法院  案號 109年度台上字第3617號 109年度台上字第3617號 109年度台上字第3617號  判決確定日期 109/07/29 109/07/29 109/07/29 是否為得易科罰金之案件  否 否 否 備註  士林地檢109年度執字第4023號     編號15至28應執行有期徒刑11年2月   









編號  19 20 21 罪名  毒品危害防制條例 毒品危害防制條例 毒品危害防制條例 宣告刑  有期徒刑2年 有期徒刑2年 有期徒刑3年8月 犯罪日期  105年12月20日20時許 105年12月26日1時46分許 105年10月28日8時46分許 偵查(自訴)機關年度案號  士林地檢106年度毒偵字第1565號等 士林地檢106年度毒偵字第1565號等 士林地檢106年度毒偵字第1565號等 最後事實審 法院 臺灣高院 臺灣高院 臺灣高院  案號 108年度上訴字第1648號 108年度上訴字第1648號 108年度上訴字第1648號  判決日期 108/08/13 108/08/13 108/08/13 確定判決 法院 最高法院 最高法院 最高法院  案號 109年度台上字第3617號 109年度台上字第3617號 109年度台上字第3617號  判決確定日期 109/07/29 109/07/29 109/07/29 是否為得易科罰金之案件  否 否 否 備註  士林地檢109年度執字第4023號     編號15至28應執行有期徒刑11年2月   









編號  22 23 24 罪名  毒品危害防制條例 毒品危害防制條例 毒品危害防制條例 宣告刑  有期徒刑2年 有期徒刑2年 有期徒刑2年 犯罪日期  105年11月1日10時22分許 105年11月14日12時21分許 105年11月20日12時44分許 偵查(自訴)機關年度案號  士林地檢106年度毒偵字第1565號等 士林地檢106年度毒偵字第1565號等 士林地檢106年度毒偵字第1565號等 最後事實審 法院 臺灣高院 臺灣高院 臺灣高院  案號 108年度上訴字第1648號 108年度上訴字第1648號 108年度上訴字第1648號  判決日期 108/08/13 108/08/13 108/08/13 確定判決 法院 最高法院 最高法院 最高法院  案號 109年度台上字第3617號 109年度台上字第3617號 109年度台上字第3617號  判決確定日期 109/07/29 109/07/29 109/07/29 是否為得易科罰金之案件  否 否 否 備註  士林地檢109年度執字第4023號     編號15至28應執行有期徒刑11年2月   









編號  25 26 27 罪名  毒品危害防制條例 毒品危害防制條例 毒品危害防制條例 宣告刑  有期徒刑2年 有期徒刑2年 有期徒刑2年 犯罪日期  105年12月20日17時36分許 105年12月25日21時14分許 105年12月30日19時54分許 偵查(自訴)機關年度案號  士林地檢106年度毒偵字第1565號等 士林地檢106年度毒偵字第1565號等 士林地檢106年度毒偵字第1565號等 最後事實審 法院 臺灣高院 臺灣高院 臺灣高院  案號 108年度上訴字第1648號 108年度上訴字第1648號 108年度上訴字第1648號  判決日期 108/08/13 108/08/13 108/08/13 確定判決 法院 最高法院 最高法院 最高法院  案號 109年度台上字第3617號 109年度台上字第3617號 109年度台上字第3617號  判決確定日期 109/07/29 109/07/29 109/07/29 是否為得易科罰金之案件  否 否 否 備註  士林地檢109年度執字第4023號     編號15至28應執行有期徒刑11年2月   









編號  28   罪名  毒品危害防制條例   宣告刑  有期徒刑1年2月   犯罪日期  105年10月、11月間至106年1月12日   偵查(自訴)機關年度案號  士林地檢106年度毒偵字第1565號等   最後事實審 法院 臺灣高院    案號 108年度上訴字第1648號    判決日期 108/08/13   確定判決 法院 最高法院    案號 109年度台上字第3617號    判決確定日期 109/07/29   是否為得易科罰金之案件  否   備註  士林地檢109年度執字第4023號     編號15至28應執行有期徒刑11年2月